【裁判字號】    97,訴,3003
【裁判日期】    970829
【裁判案由】    毒品危害防制條例
【裁判全文】
臺灣板橋地方法院刑事判決              97年度訴字第3003號
公  訴  人  臺灣板橋地方法院檢察署檢察官
被      告  甲○○
上列被告因違反毒品危害防制條例案件，經檢察官提起公訴（97
年度毒偵字第4522號、第4880號），本院裁定改用簡式審判程序
審理，判決如下：
    主  文
甲○○施用第一級毒品，累犯，處有期徒刑柒月。又施用第二級
毒品，累犯，處有期徒刑參月。又施用第一級毒品，累犯，處有
期徒刑柒月。又施用第二級毒品，累犯，處有期徒刑伍月。應執
行有期徒刑壹年肆月。
    事  實
一、甲○○前於民國89年間因施用第2 級毒品案件，經本院裁定
    送勒戒處所觀察勒戒後，認無繼續施用毒品傾向，於89年5
    月25日出所，並由臺灣板橋地方法院檢察署檢察官以89年度
    毒偵字第3698號為不起訴處分確定。又於89年間因竊盜案件
    ，經本院於89年6 月29日以89年度板簡字第1086號判處有期
    徒刑3 月，緩刑3 年確定；復於緩刑期間之91年間因竊盜案
    件，經臺灣高等法院於92年4 月21日以92年度上易字第571
    號判處有期徒刑1 年確定。又於同年間因偽造文書案件，經
    本院於92年12月29日以92年度訴字第557 號判處有期徒刑4
    月確定。再於同年間因竊盜罪，經臺灣高等法院於92年12月
    26 日 以92年度上易字第3043號判處有期徒刑6 月確定。另
    於同年間因施用毒品案件，經本院於92年10月17日以92年度
    訴字第2085號判處有期徒刑7 月確定。前開偽造文書、竊盜
    、施用毒品案件所處有期徒刑，後經本院裁定應執行有期徒
    刑1 年3 月確定，並與前揭91年及經撤銷緩刑宣告之竊盜案
    件所宣告之有期徒刑接續執行，於94年8 月16日假釋出監，
    假釋期滿日期為95年2 月7 日。嗣於假釋期間，再於94年間
    因竊盜案件，經本院於95年6 月2 日以95年度簡上字第159
    號判處有期徒刑1 年4 月確定。又於95年間因施用第2級 毒
    品、持有第1 級毒品案件，經本院於95年7 月31日以95年度
    易字第1312號判處有期徒刑6 月、3 月，應執行有期徒刑8
    月確定。上開3 罪並經本院裁定應執行有期徒刑1 年11月確
    定；嗣經本院裁定減為有期徒刑8 月、3 月、1 月又15 日
    ，應執行有期徒刑11月15日確定，並與前開假釋經撤銷後應
    執行之殘刑5 月22日接續執行，甫於96年8 月4 日執行完畢
    （本件構成累犯）。詎其猶不知悔改，各基於施用第1 級毒
    品海洛因、第2 級毒品甲基安非他命之犯意，分別為下列所
    述之行為：
(一)、於97年3 月17日某時，在上址住處，基於施用第2 級毒品甲
    基安非他命之犯意，以吸食器燒烤之方式，施用第2 級毒品
    甲基安非他命乙次。另於97年3 月20日某時，在臺北縣中和
    市○○路118 之4 號住處，基於施用第1 級毒品海洛因之犯
    意，以針筒注射之方式，施用第1 級毒品海洛因乙次。嗣於
    97年3 月20日16時35分許，因駕駛車牌號碼5D-9805 號自用
    小客車未開大燈，行經臺南縣新營市○道路而為警攔檢盤查
    ，甲○○於其犯罪未經發覺前，即向臺南縣政府警察局新營
    分局警員自承施用甲基安非他命之犯罪事實，並接受裁判，
    經警採集其尿液送檢驗結果，呈嗎啡及甲基安非他命陽性反
    應，始知施用海洛因之犯行。
(二)、於97年3 月26日某時，在臺北縣中和市○○路118 之4 號住
    處，基於施用第1 級毒品海洛因之犯意，以針筒注射之方式
    ，施用第1 級毒品海洛因乙次。另於同日某時，在上址住處
    ，另基於施用第2 級毒品甲基安非他命之犯意，以吸食器燒
    烤之方式，施用第2 級毒品甲基安非他命乙次。嗣因違反毒
    品危害防制條例案件拒不到案而經本院發布通緝，於97年3
    月26日凌晨1 時20分許，在臺北縣中和市○○路30號前為警
    緝獲，經警採集其尿液送檢驗結果，呈嗎啡及甲基安非他命
    陽性反應，始知上情。
二、案經甲○○自首暨臺南縣政府警察局新營分局及臺北縣政府
    警察局中和分局報請臺灣板橋地方法院檢察署檢察官偵查起
    訴。
    理  由
一、上揭事實業據被告甲○○於本院準備程序及審理中坦承不諱
    （見本院97年8 月6 日準備程序及簡式審判筆錄），且被告
    2 次為警查獲所採集之尿液經送檢驗結果，確分別呈嗎啡及
    甲基安非他命陽性反應，此有正修科技大學超微量研究科技
    中心檢驗報告及臺灣檢驗科技股份有限公司濫用藥物尿液檢
    驗報告各1 紙在卷可憑（見臺灣板橋地方法院檢察署97年度
    毒偵字第4880號偵查卷第9 頁、97年度毒偵字第4522號偵查
    卷第7 頁），足徵被告之任意性自白與事實相符。又被告前
    於89年間因施用第2 級毒品案件，經本院裁定送勒戒處所觀
    察勒戒後，認無繼續施用毒品傾向，於89年5 月25日出所，
    並由臺灣板橋地方法院檢察署檢察官以89年度毒偵字第3698
    號為不起訴處分確定。又於92年間因施用毒品案件，經本院
    於92年10月17日以92年度訴字第2085號判處有期徒刑7 月確
    定。復於95年間因施用第2 級毒品案件，經本院於95年7 月
    31 日 以95年度易字第1312號判處有期徒刑6 月確定等情，
    有臺灣高等法院被告前案紀錄表1 份在卷可憑。是本案事證
    明確，被告本件施用第1 級毒品及第2 級毒品之犯行均堪以
    認定，應予依法論處。
二、核被告甲○○事實一、(一)、(二)所為，均係犯毒品危害防制條
    例第10條第1 項之施用第1 級毒品罪及同條第2 項之施用第
    2 級毒品罪。被告持有第1 級毒品海洛因、第2 級毒品甲基
    安非他命，既意在供己施用，其持有之低度行為應為施用之
    高度行為所吸收，均不另論罪。被告所犯上開4 罪間，犯意
    各別，顯係另行起意，應予分論併罰。末查，被告有如事實
    欄所載之論罪科刑及執行情形，此有臺灣高等法院被告前案
    紀錄表1 份可查，其於有期徒刑執行完畢後，5 年內故意再
    犯本件有期徒刑以上之4 罪，為累犯，均應依法加重其刑。
    又被告於其事實一、(一)之施用甲基安非他命之犯罪未發覺前
    ，向臺南縣政府警察局新營分局警員自承犯罪之事實，並接
    受裁判，此觀之被告之警詢筆錄自明（見上開97年度毒偵字
    第4880號偵查卷第6 頁），是被告事實一、(一)之施用甲基安
    非他命之犯罪符合自首之要件，爰依刑法第62條前段之規定
    減輕其刑，並就此部分先加後減之。爰審酌被告之素行、犯
    罪之動機、目的、手段，施用第1 級毒品、第2 級毒品戕害
    自身健康及其犯後坦承犯行，態度良好等一切情狀，各量處
    如主文所示之刑，並定其應執行之刑，以資懲儆。
三、本件經檢察官提起公訴，被告於準備程序中就被訴事實為有
    罪之陳述，經法官告知簡式審判程序之旨，並聽取公訴人、
    被告之意見後，本院合議庭裁定由受命法官獨任進行簡式審
    判程序，併予敘明。
據上論斷，應依刑事訴訟法第273 條之1 第1 項、第299 條第1
項前段，毒品危害防制條例第10條，刑法第11條前段、第47條第
1 項前段、第62條前段、第51條第5 款，判決如主文。
本案經檢察官郭季青到庭執行職務。
中    華    民    國    97    年    8     月    29    日
                  刑事第十九庭  法  官  曾正耀
以上正本證明與原本無異
如不服本判決應於送達後10日內向本院提出上訴狀
                                書記官  田世杰
中    華    民    國    97    年    8     月    29    日
附論罪科刑依據之法條：
毒品危害防制條例第10條
施用第1級毒品者，處 6 月以上 5 年以下有期徒刑。
施用第2級毒品者，處3年以下有期徒刑。


司法院資訊處製作；財團法人民間司法改革基金會備份。
